【裁判字號】    98,消債更,14
【裁判日期】    980527
【裁判案由】    聲請更生
【裁判全文】
臺灣基隆地方法院民事裁定            98年度消債更字第14號
債  務  人  甲○○
上列債務人因消費者債務清理條例聲請更生事件，本院裁定如下
：
    主  文
債務人甲○○自中華民國九十八年五月二十七日中午十二時起開
始更生程序。
命司法事務官進行本件更生程序。
    理  由
一、按法院開始更生程序之裁定，應載明其年、月、日、時，並
    即時發生效力；法院裁定開始更生或清算程序後，得命司法
    事務官進行更生或清算程序，必要時得選任律師、會計師或
    其他適當之自然人或法人一人為監督人或管理人；消費者債
    務清理條例（以下簡稱本條例）第45條第1項、第16條第1項
    分別定有明文。
二、本件聲請意旨略以：債務人有不能清償債務之情形，於消費
    者債務清理條例施行前，曾依中華民國銀行公會會員辦理消
    費金融案件無擔保債務協商機制（以下簡稱銀行公會債務協
    商機制）與金融機構成立協商，約定每月償還新臺幣（下同
    ）28,783元，惟因債務人於民國（下同）95年 4月間發生腰
    部挫傷之職業工作傷害，每週固定診療，而每日工作皆須搬
    運重物，至同年8月間腰傷治療仍不見起色，遂於8月底自統
    一速達股份有限公司離職，離職後因腰部挫傷之故，僅能從
    事體力負荷較輕之餐飲工作，每月收入降至18,900元，在尚
    未支付基本生活費用、健保費等必要支出之情形下，顯已無
    法履行原協議，然為維持協商後之誠信，債務人依然四處向
    親友舉債以履行協議，直至96年 8月間確已無法負擔，且向
    最大債權銀行請求放寬協商條件遭拒後，不得已而毀諾；又
    債務人之無擔保或無優先權之債務總額未逾 1,200萬元，復
    未經法院裁定開始清算程序或宣告破產，為此向本院聲請更
    生等語。
三、經查：債務人所主張之上開事實，業據提出協議書暨無擔保
    債務還款計劃、存證信函、卡債協商陳情書、財產及收入狀
    況說明書、全國財產稅總歸戶財產查詢清單、收支說明書、
    綜合所得稅各類所得資料清單、勞工保險被保險人投保資料
    表、各類所得扣繳暨免扣繳憑單、薪資證明、戶籍謄本、協
    商繳款明細、診療費用收據、債務人清冊、債權人清冊、聯
    合徵信中心當事人綜合信用報告、存摺內頁明細、行政院衛
    生署臺北醫院所出具之診斷證明書等件為證，堪認屬實。本
    院審酌債務人係因職業傷害導致無法繼續從事必須搬運重物
    之快遞工作，轉職後收入減少為每月僅約19,000元，致無法
    履行協商條件，客觀上自屬不可歸責於債務人之事由，且債
    務人所負之無擔保債務總額為 2,202,712元，以其財產及負
    債狀況，足認債務人確已不能清償債務，復查無消費者債務
    清理條例第6條第3項、第 8條或第46條各款所定駁回更生聲
    請之事由存在，債務人聲請更生，為有依據，應予准許，並
    命司法事務官進行本件更生程序，爰裁定如主文。
中    華    民    國    98    年    5     月    27    日
                  民事庭法    官  陳湘琳
上為正本係照原本作成
本裁定不得抗告
本裁定已於 98年5月27日中午12時公告
中    華    民    國    98    年    5     月    27    日
                        書 記 官  張慧儀


司法院資訊處製作；財團法人民間司法改革基金會備份。
